臺灣臺南地方法院臺南簡易庭民事判決　
110年度南小字第1594號
原      告  華南產物保險股份有限公司

法定代理人  陳文智  
訴訟代理人  蘇嘉維  
被      告  謝豐名  

上列當事人間請求侵權行為損害賠償(交通)事件，經本院於民國
110年12月2日言詞辯論終結，判決如下：
    主      文
被告應給付原告新臺幣23,265元，及自民國110年9月14日起至清
償日止，按週年利率百分之五計算之利息。
訴訟費用新臺幣1,000元由被告負擔。
本判決得假執行。
    事實及理由
一、本件被告經合法通知，未於言詞辯論期日到場，核無民事訴
    訟法第386條所列各款情形， 爰依原告之聲請，由其一造辯
    論而為判決。
二、原告主張：被告於民國109年11月13日18時3分許，駕駛車牌
    號碼000-000號機車，行經臺南市○區○○路○段000號前時，因
    變換車道時未注意其他車輛與未依規定車道行駛，撞擊原告
    承保由訴外人林濬智駕駛之ATL-7768號車（下稱系爭車輛）
    ，造成系爭車輛受損。案經報請臺南市政府警察局第一分局
    交通分隊處理。原告承保系爭車輛受損，經以新臺幣（下同
    ）23,265元估修（工資23,265元、材料0元），原告爰依保
    險法第53條之規定取得代位權。被告迄未賠償，爰依民法第
    184條、第191條之2、第196條之規定，提起本件訴訟。並聲
    明：被告應給付原告23,265元，及自起訴狀繕本送達翌日起
    至清償日止，按年息百分之5計算之利息。
三、被告未於言詞辯論期日到場，亦未提出書狀作何聲明或陳述
    。
四、得心證之理由：
（一）原告主張被告於上開時地騎乘機車與系爭車輛發生碰撞，
      造成系爭車輛受損之事實，業據其提出與其所述相符之汽
      車險理賠申請書、汽車險理賠出險通知書、臺南市政府警
      察局道路交通事故處理紀錄登記聯單、道路交通事故現場
      圖、維修建議估價單、服務維修費清單、電子發票證明聯
      、行車執照、車損照片等件為證，並經本院依職權向臺南
      市政府警察局第一分局函調道路交通事故調查卷宗、行車
      紀錄影象光碟在卷可參，而被告已於相當時期受合法之通
      知，未於言詞辯論期日到場，亦未提出書狀爭執，依民事
      訴訟法第280 條第3 項準用同條第1 項規定，視同自認，
      自堪認原告主張上開事實為真實。
（二）按汽車在同向二車道以上之道路（車道數計算，不含車種
      專用車道、機車優先道及慢車道），除應依標誌或標線之
      指示行駛外，並應遵守下列規定：六、變換車道時，應讓
      直行車先行，並注意安全距離，道路交通安全規則第98條
      第1項第6款定有明文。經查：
　　⒈本院勘驗系爭承保車輛ALT-7768號行車紀錄器錄影光碟，
      勘驗結果如下：⑴第一段影片：系爭承保車輛行駛於外側
      快車道，被告騎乘機車（車後有藍色箱子）自內側快車道
      接近系爭承保車輛，但看不出有撞擊。⑵第二段影片：系
      爭承保車輛行駛於外側快車道，停止後被告機車出現在車
      輛左後方，但看不出有撞擊，有勘驗筆錄可按（見本院卷
      第26頁）。另駕駛系爭車輛之訴外人林濬智於警方調查時
      之談話紀錄稱：「我就把車開進圓環時，突然我的車身左
      側有擦撞聲，我才發現我被一台機車撞到。」被告則稱：
      「對方從我右後方逼車，然後我就與對方擦撞。」等語，
      系爭車輛與被告騎乘之機車確實曾發生撞擊應可認定。
　　⒉依上開勘驗結果及臺南市政府警察局第一分局製作之道路
      交通事故現場圖觀之，訴外人林濬智駕駛系爭車輛一直保
      持在外側快車道行駛，被告則騎乘機車先行駛於禁行機車
      之內側快車道，後要變換車道至外側快車道時，未讓直行
      車先行及注意安全距離，致與系爭車輛發生擦撞而肇事，
      堪認被告就本件事故之發生具有過失甚明。又被告之過失
      行為與系爭車輛受損之結果間，具有相當因果關係，故本
      件損害之發生應由被告負過失賠償責任，堪以認定。
（三）又按汽車、機車或其他非依軌道行駛之動力車輛，在使用
      中加損害於他人者，駕駛人應賠償因此所生之損害。但於
      防止損害之發生，已盡相當之注意者，不在此限，民法第
      191條之2定有明文。又被保險人因保險人應負保險責任之
      損失發生，而對於第三人有損失賠償請求權者，保險人得
      於給付賠償金額後，代位行使被保險人對於第三人之請求
      權；但其所請求之數額，以不逾賠償金額為限，保險法第
      53條第1項規定甚明。經查，被告駕車變換車道不慎，致
      與系爭車輛發生擦撞而肇事，系爭車輛因而受損，被告應
      依民法第184條第1項前段、第191條之2前段規定，負損害
      賠償責任。原告已依保險契約賠付系爭車輛之修理費用23
      ,265元予訴外人林濬智，是原告依保險法第53條第1項前
      段規定，得代位行使其對被告之損害賠償請求權。
（四）再按損害賠償，除法律另有規定或契約另有訂定外，應以
      填補債權人所受損害及所失利益為限；不法毀損他人之物
      者，被害人得請求賠償其物因毀損所減少之價額。民法第
      216條第1 項、第196條分別定有明文。而所謂請求賠償物
      被毀損所減少之價額，得以修理費用為估定標準，但以必
      要者為限，例如修理材料以新品換舊品，應予折舊（最高
      法院77年度第9 次民事庭會議決議參照）。經查，系爭車
      輛之修理費用23,265元，全部均為工資，毋須折舊，有服
      務維修費清單在卷可按，從而原告代位請求被告給付系爭
      車輛修理費用23,265元應屬有據。
 （五）再按給付有確定期限者，債務人自期限屆滿時起，負遲
       延責任；給付無確定期限者，債務人於債權人得請求給
       付時，經其催告而未為給付，自受催告時起，負遲延責
       任。其經債權人起訴而送達訴狀，或依督促程序送達支
       付命令，或為其他相類之行為者，與催告有同一之效力
       ，民法第229條第1項、第2項分別定有明文。又按遲延之
       債務，以支付金錢為標的者，債權人得請求依法定利率
       計算之遲延利息。但約定利率較高者，仍從其約定利率
       ；應付利息之債務，其利率未經約定，亦無法律可據者
       ，週年利率為百分之5，民法第233條第1項、第203條亦
       分別明定。查原告對被告之侵權行為損害賠償債權，核
       屬無確定期限之給付，既經原告提起本件民事訴訟，起
       訴狀繕本於110年9月13日合法送達被告（110年9月2日寄
       存送達，110年9月13日送達生效），則原告請求被告自
       起訴狀繕本送達被告之翌日即110年9月14日起至清償日
       止，按週年利率百分之5計算之遲延利息，核無不合，應
       予准許。
五、綜上所述，原告本於侵權行為及保險代位法律關係，請求被
    告給付23,265元，及自起訴狀繕本送達翌日即110年9月14日
    起至清償日止，按年息百分之五計算之利息，為有理由，應
    予准許。
六、本件係屬民事訴訟法第436條之8第1項小額訴訟事件所為被
    告敗訴之判決，依同法第436條之20規定，應依職權宣告假
    執行。併確定本件訴訟費用額為1,000元（即裁判費1,000元
    ），應由敗訴之被告負擔。
七、訴訟費用負擔之依據：民事訴訟法第78條。
中　　華　　民　　國　　110 　年　　12　　月　　16　　日
                  台南簡易庭  法　官  張麗娟
以上為正本係照原本作成。
如不服本判決，應於送達後20日內，以判決違背法令為理由，向
本院提出上訴狀並表明上訴理由（上訴理由應表明一、原判決所
違背之法令及其具體內容；二、依訴訟資料可認為原判決有違背
法令之具體事實），如於本判決宣示後送達前提起上訴者，應於
判決送達後20日內補提上訴理由書（須附繕本）。並應繳納上訴
費新臺幣壹仟伍佰元。 
中　　華　　民　　國　　110 　年　　12　　月　　16　　日
                              書記官  高培馨